【裁判字號】    89,易緝,626
【裁判日期】    891222
【裁判案由】    違反動產擔保交易法
【裁判全文】
台灣台中地方法院刑事判決                        八十九年度易緝字第六二六號
    公  訴  人  臺灣臺中地方法院檢察署檢察官
    被      告  甲○○
右列被告因違反動產擔保交易法案件，經檢察官提起公訴（八十四年度偵字第七九三
號），本院判決如左：
    主  文
甲○○動產擔保交易之債務人，意圖不法之利益，將標的物遷移，致生損害於債權人
，處有期徒刑肆月，如易科罰金，以佰元折算壹日。
    事  實
一、甲○○於民國八十三年二月十六日，以動產擔保交易之動產抵押方式，向財將企
    業股份有限公司（以下簡稱財將公司）購買車牌號碼000－0000號自用小
    客車一輛，為動產擔保交易之債務人。雙方約定總價金為新台幣（下同）四十四
    萬二千七百五十元，分十二期給付，每二月一期，頭期款付一萬九千二百五十元
    ，以後每期付款三萬八千五百元，標的物存放地點為台中縣神岡鄉○○路二五六
    巷五十二號之二，在價金未付清之前，甲○○依約得占有使用該車輛，惟非經財
    將公司之書面同意不得擅自將該車輛遷移、出賣、出質、移轉、抵押或為其他處
    分。詎甲○○於取得標的物後，僅繳納四期款項，即拒絕給付餘款，並意圖為自
    己不法之利益，於八十三年十月間，即將上開車輛遷離前開存放處所，使財將公
    司追索無著而受有損害。
二、案經財將公司告訴臺灣臺中地方法院檢察署檢察官偵查起訴。
    理  由
一、訊據被告甲○○固坦承於右開時地，以動產擔保交易之動產抵押方式，向告訴人
    財將公司購買該部自小客車，未完全給付分期款，惟矢口否認有何違反動產擔保
    交易法之犯行，辯稱：因當時經濟困難無資力付款，且因有許多債權人向其求償
    ，故該車輛有可能是其家人將車鑰匙交由債權人駛走以抵償債務，其並無將該車
    駛離約定之停放處所云云。經查，右開事實，業據告訴人公司之代理人陳能同於
    偵查中、乙○○於本院審理中指訴甚詳，並有動產抵押契約書影本、動產擔保交
    易動產抵押設定登記申請書影本各一件附卷可稽，核與所述相符。再被告未能提
    出上開車輛遭他人遷離之證據以供本院調查，是被告上開所辯，應係事後卸責之
    詞，不足採信。被告未依約給付分期款，又將車輛遷離雙方所約定之地點，使告
    訴人追索無著，受有損害，顯有不法利益之意圖甚明。本件事證明確，被告之犯
    行堪以認定。
二、核被告所為，係犯動產擔保交易法第三十八條之罪。爰審酌被告犯罪之動機、目
    的、手段、積欠之車款數額、未與告訴人財將公司達成民事和解及犯後態度等一
    切情狀，量處如主文所示之刑，並諭知易科罰金之折算標準，以示懲儆。公訴人
    具體求處有期徒刑六月，尚嫌過重，附此敘明。
據上論斷，應依刑事訴訟法第二百九十九條第一項前段，動產擔保交易法第三十八條
，刑法第十一條前段、第四十一條，罰金罰鍰提高標準條例第一條前段、第二條，判
決如主文。
本案經檢察官林文亮到庭執行職務。
中      華      民      國    八十九    年     十二     月    二十二    日
                            臺灣臺中地方法院刑事第四庭
                                法  官  許 月 馨
右正本證明與原本無異。
如不服本判決，應於判決送達後十日內向本院提出上訴狀，上訴於臺灣高等法院臺中
分院( 須附繕本 )。
                                書記官
中      華      民      國    八十九    年     十二     月    二十二    日
附錄本案論罪科刑法條全文
動產擔保交易法第三十八條：
動產擔保交易之債務人，意圖不法之利益，將標的物遷移、出賣、出質、移轉、抵押
或為其他處分，致生損害於債權人者，處三年以下有期徒刑、拘役或科或併科六千元
以下之罰金。


司法院資訊處製作；財團法人民間司法改革基金會備份。
